臺灣彰化地方法院刑事判決           100年度交簡上字第78號
上  訴  人
即  被  告  張翠美
上列上訴人因公共危險案件，不服本院100 年度交簡字第1787號
中華民國100 年9 月30日第一審簡易判決（檢察官聲請簡易判決
處刑案號：100 年度速偵字第1626號），提起上訴，本院管轄之
第二審合議庭判決如下：
    主  文
上訴駁回。
    理  由
一、本案經本院審理結果，認第一審判決認事用法及量刑均無不
    當，應予維持，且除事實及理由欄二、第6 行以下所載「判
    處拘役29日」，應更正為「判處拘役59日，併科罰金新臺幣
    2 萬元」外，餘均引用第一審判決書記載之事實、證據及理
    由（如附件）。
二、上訴人即被告張翠美上訴意旨略以：被告係因經濟壓力大任
    職於小吃部陪酒唱歌，又失婚多年家中有一子需撫養，加上
    年邁雙親需照顧，而原審判決過重，請從輕量刑云云。
三、按「被告以外之人於審判外之陳述，雖不符前四條之規定，
    而經當事人於審判程序同意作為證據，法院審酌該言詞陳述
    或書面陳述作成時之情況，認為適當者，亦得為證據。當事
    人、代理人或辯護人於法院調查證據時，知有第一百五十九
    條第一項不得為證據之情形，而未於言詞辯論終結前聲明異
    議者，視為有前項之同意。」，刑事訴訟法第159 條之5 定
    有明文。本件被告於本院準備程序時，同意檢察官所提各項
    證據方法之證據能力（見本院卷第19頁），本院審酌上開各
    該證據均非屬違法取得之證據，復經本院於審判期日就上開
    證據進行調查、辯論，依法均具有證據能力，合先敘明。
四、次按量刑之輕重係屬事實審法院得依職權自由裁量之事項，
    苟已斟酌刑法第57條各款所列情狀而未逾法定刑度，即不得
    遽指為違法。且在同一犯罪事實與情節，如別無其他加重或
    減輕之原因，下級審法院量定之刑，亦無過重或失輕之不當
    情形，則上級審法院對下級審法院之職權行使，原則上應予
    尊重（最高法院85年度臺上字第2446號判決要旨參照）。訊
    據上訴人即被告對原審認定之犯行坦承不諱，原審以被告前
    曾於民國92年3 月間因酒醉駕車之公共危險案件，經本院於
    92年6 月25日以92年度彰交簡字第112 號判處有期徒刑3 月
    ，得易科罰金確定（不構成累犯），復於100 年間因酒醉駕
    車之公共危險案件，經本院於100 年6 月20日以100 年交簡
    字第1228號判處拘役59日，併科罰金新臺幣2 萬元確定，此
    有臺灣高等法院被告前案紀錄表1 份在卷可憑，竟仍於酒後
    在道路上駕車，且呼氣之酒精測定濃度高達每公升1.08毫克
    ，無視於駕駛人自己及其他用路人之用路安全，所生危害非
    輕，惟念及被告犯罪後始終坦承犯行、態度良好等一切情狀
    ，量處如主文所示之刑，並諭知易科罰金之折算標準，經核
    認事用法均無違誤不當之處，其量刑並未逾越法律規定之範
    圍，亦無濫用權限之情事，核屬妥適。從而被告雖提出戶籍
    謄本1 份，證明其需撫養子女、照顧雙親，而認原審判決過
    重，請求撤銷原判決，從輕量刑云云，揆諸前開說明，其上
    訴為無理由，應駁回其上訴。
據上論斷，應依刑事訴訟法第455 條之1 第1 項、第3 項、第36
4 條、第368 條、第373 條，判決如主文。
本件經檢察官賴政安到庭執行職務。
中    華    民    國   100    年    12    月    13    日
                    刑事第二庭  審判長法官    李進清
                                法      官    陳銘壎
                                法      官    林怡君
以上正本證明與原本無異。
不得上訴。
中    華    民    國   100    年    12    月    13    日
                                書  記  官    顧嘉文